臺灣桃園地方法院民事簡易判決
111年度桃簡字第1314號
原      告  倪裕宸  
訴訟代理人  陳鄭權律師
複  代理人  詹立言律師
            陳素珍  
被      告  張志凱  

訴訟代理人  陳科憲  
上列當事人間請求侵權行為損害賠償事件，本院於民國111年9月
15日言詞辯論終結，判決如下：
    主    文
一、原告之訴及假執行之聲請均駁回。
二、訴訟費用由原告負擔。
    事實及理由
一、原告主張：被告於民國109年5月11日12時42分許，駕駛車牌
    號碼000-0000號自用小客車（下稱系爭自小客車），沿桃園
    市桃園區中山路由桃園區往中壢區之方向行使，行經同市區
    ○○路0000號前時，未注意車前狀況及兩車並行間隔而有向右
    偏行之情，適有原告騎乘之車牌號碼000-000號普通重型機
    車（下稱系爭機車）自旁駛至，兩車因而發生碰撞，致原告
    受有左側遠端脛腓骨骨折之傷勢，而支出醫療費用新臺幣（
    下同）121,498元及受有看護費用95,000元、不能工作損失3
    52,000元暨精神慰撫金100,000元之損失，合計為668,498元
    ，因而依民法第184條、第191條之2、第193條及第195條第1
    項之規定提起本件訴訟，請求被告賠償。並聲明：㈠被告應
    給付原告668,498元，及自起訴狀繕本送達翌日起至清償日
    止，按週年利率5 ％計算之利息。㈡願供擔保，請准宣告假執
    行。
二、被告則以：被告當天在停等紅綠燈之過程中，遭原告騎乘系
    爭機車自系爭自小客車之右後方撞擊，被告沒有過失等語，
    資為抗辯。並聲明：原告之訴駁回。
三、本院得心證之理由：
  ㈠原告於上開時、地，騎乘系爭機車與被告駕駛之系爭自小客
    車發生碰撞，原告因而受有左側遠端脛腓骨骨折之傷勢乙情
    ，有國軍桃園總醫院附設民眾診療服務處診斷證明書、道路
    交通事故現場圖、調查報告表㈠、㈡及現場照片等（見本院卷
    第11頁、第22至24頁、第31至34頁）在卷可參，是此部分之
    事實，首堪認定。　
　㈡按當事人主張有利於己之事實者，就其事實有舉證之責任。
    但法律別有規定，或依其情形顯失公平者，不在此限，民事
    訴訟法第277 條定有明文。又民事訴訟如係由原告主張權利
    者，應先由原告負舉證之責，若原告先不能舉證，以證實自
    己主張之事實為真實，則被告就其抗辯事實即令不能舉證，
    或其所舉證據尚有疵累，亦應駁回原告之請求。次按因故意
    或過失，不法侵害他人之權利者，負損害賠償責任，民法第
    184 條第1 項前段定有明文，而此條文所指侵權行為之成立
    ，須具備：①有加害行為。②有故意或過失。③加害行為須具
    不法性。④侵害他人之權利。⑤侵害行為與損害之間須有因果
    關係之要件。是主張有侵權行為發生之被害人即須就上開各
    項要件負舉證責任。再汽車、機車或其他非依軌道行駛之動
    力車輛，在使用中加損害於他人者，駕駛人應賠償因此所生
    之損害。但於防止損害之發生，已盡相當之注意者，不在此
    限，同法第191條之2定有明文，雖係主觀要件之舉證責任倒
    置規定，然仍以加害人具有故意或過失為要件，故原告所主
    張損害賠償之債，如不合上開成立要件者，即難謂有損害賠
    償請求權存在。
　㈢汽車行駛時，駕駛人應注意車前狀況及兩車並行之間隔，並
    隨時採取必要之安全措施，道路交通安全規則第94條第3項
    亦定有明文。經查，原告雖主張：「當時被告所駕駛之自用
    小客車，似有向右偏行之情」等語（見本院卷第53頁背面）
    ，然經本院勘驗系爭自小客車行車紀錄器畫面之結果略以：
    於影片時間00：00秒許，系爭自小客車行駛在中線車道，而
    自畫面下方往上方行駛，於影片時間00：02秒許，因前方車
    輛停等而減緩車速依序停等，後於影片時間00：03秒許，影
    片中傳來碰撞聲，而後系爭機車出現在影片右方，而在系爭
    自小客車之右前車頭處等情，有本院111年9月15日勘驗筆錄
    （見本院卷第56頁背面）及行車紀錄器畫面光碟附卷可參，
    顯見被告當時係依序排隊停等號誌而無偏駛之情，而本件交
    通事故係因原告騎乘系爭機車並未注意車前狀況及兩車並行
    之間隔所致，自難認被告就此有何故意或過失存在。此外，
    原告復未能舉其他事證以明被告就本件交通事故之發生有何
    故意或過失，是原告請求被告就本件交通事故負侵權行為損
    害賠償之責，即難認有據。
四、從而，原告依民法第184條、第191條之2、第193條及第195
    條第1項之規定，請求被告給付668,498元，及自起訴狀繕本
    送達翌日起至清償日止，按週年利率5 ％計算之利息，顯屬
    無稽，應予駁回。
五、訴訟費用負擔之依據：民事訴訟法第78條。　　
中　　華　　民　　國　　111 　年　　10　　月　　14　　日
                  桃園簡易庭  法  官  顏嘉漢
以上為正本係照原本作成。
如不服本判決，應於送達後20日內，向本院提出上訴狀並表明上
訴理由，如於本判決宣示後送達前提起上訴者，應於判決送達後
20日內補提上訴理由書（須附繕本）。
如委任律師提起上訴者，應一併繳納上訴審裁判費。   
中　　華　　民　　國　　111 　年　　10　　月　　14　　日
                              書記官  楊上毅
附錄：
一、民事訴訟法第436條之24第2項：
    對於小額程序之第一審裁判上訴或抗告，非以其違背法令為
    理由，不得為之。
二、民事訴訟法第436條之25：
    上訴狀內應記載上訴理由，表明下列各款事項：
    (一)原判決所違背之法令及其具體內容。
    (二)依訴訟資料可認為原判決有違背法令之具體事實。
三、民事訴訟法第471條第1項：（依同法第436條之32第2項規定
    於小額事件之上訴程序準用之）
    上訴狀內未表明上訴理由者，上訴人應於提起上訴後20日內
    ，提出理由書於原第二審法院；未提出者，毌庸命其補正，
    由原第二審法院以裁定駁回之。